臺灣高等法院臺中分院刑事裁定　　　　　100年度抗字第724號
抗　告　人
即 受刑 人　廖家賢
上列抗告人因聲請撤銷緩刑案件，不服臺灣臺中地方法院中華民
國100年7月29日100年度撤緩字第141號裁定，提起抗告，本院裁
定如下：
    主  文
抗告駁回。
    理  由
一、聲請意旨略稱：受刑人廖家賢因詐欺案件，前經本院於民國
    （下同）99年7月30日，以99年度中簡字第1678號刑事簡易
    判決，判處拘役30日，如易科罰金，以新臺幣（下同）1000
    元折算1日，緩刑2年，並於99年8月2日前，向被害人陳靜怡
    支付1萬2983元之財產上損害賠償、於同日前，向被害人簡
    千惠支付9123元之財產上損害賠償，於99年8月30日確定在
    案。惟受刑人並未如期支付陳靜怡、簡千惠上開財產上損害
    賠償，經臺灣臺中地方法院檢察署檢察官於99年9月29日傳
    喚受刑人到庭說明，受刑人表示無法於99年8月2日如期支付
    ，請被害人陳靜怡、簡千惠給予分期的機會，經檢察官當庭
    以公務電話聯絡被害人陳靜怡、簡千惠，被害人陳靜怡願意
    展期，並給予受刑人分3期支付的機會，應於99年12月底前
    支付完畢，被害人簡千惠願意展期，並給予受刑人分2期支
    付的機會，應於99年11月底前支付完畢。然至100年7月5日
    止，經再以電話聯絡受刑人，受刑人電話已暫停使用，經以
    電話聯絡被害人陳靜怡、簡千惠，均表示尚未收到受刑人支
    付之任何財產上損害賠償，受刑人顯有違反刑法第74條第2
    項第3款所定負擔情節重大，合於同法第75條之1第1項第4款
    規定，爰依刑事訴訟法第476條之規定，聲請撤銷受刑人緩
    刑之宣告等語。
二、原裁定意旨略以：受刑人廖家賢因詐欺案件，前經本院於99
    年7月30日，以99年度中簡字第1678號刑事簡易判決，判處
    拘役30日，如易科罰金，以1000元折算1日，緩刑2年，並於
    99 年8月2日前，向被害人陳靜怡支付1萬2983元之財產上損
    害賠償、於同日前，向被害人簡千惠支付9123元之財產上損
    害賠償，於99年8月30日確定等情，有臺灣高等法院被告前
    案紀錄表、本院99年度中簡字第1678號刑事簡易判決在卷可
    稽，並經本院調取本院99年度司中調字第1492、1493號民事
    聲請事件卷宗，核閱屬實。受刑人並未如期支付被害人陳靜
    怡、簡千惠上開財產上損害賠償，經臺灣臺中地方法院檢察
    署檢察官於99年9月29日傳喚受刑人到庭說明，受刑人表示
    無法於99年8月2日如期支付，請被害人陳靜怡、簡千惠給予
    分期的機會，經檢察官當庭以公務電話聯絡被害人陳靜怡、
    簡千惠，被害人陳靜怡願意展期，並給予受刑人分3期支付
    的機會，應於99年12月底前支付完畢，被害人簡千惠願意展
    期，並給予受刑人分2期支付的機會，應於99年11月底前支
    付完畢。然至100年7月5日止，經再以電話聯絡受刑人，受
    刑人電話已暫停使用，經以電話聯絡被害人陳靜怡、簡千惠
    ，均表示尚未收到受刑人支付之任何財產上損害賠償，經本
    院於100年7月19日，再以公務電話聯絡被害人陳靜怡、簡千
    惠，被害人陳靜怡、簡千惠仍表示尚未收到受刑人支付之任
    何財產上損害賠償等情，有臺灣臺中地方法院檢察署報到筆
    錄、辦案公務電話紀錄表、本院公務電話紀錄表存卷可證。
    受刑人顯有違反刑法第74條第2項第3款所定負擔情節重大，
    合於刑法第75條之1第1項第4款規定之情形，聲請人依刑事
    訴訟法第476條之規定，向本院聲請撤銷受刑人的緩刑宣告
    ，本院認為受刑人既因認同本院99年度中簡字第1678號刑事
    簡易判決，未就該刑事簡易判決提起上訴而告確定，卻於嗣
    後拒絕履行該刑事簡易判決依刑法第74條第2項第3款規定所
    宣示，於99年8月2日前，向被害人陳靜怡支付1萬2983元之
    財產上損害賠償、於同日前，向被害人簡千惠支付9123元之
    財產上損害賠償之負擔，且經被害人等再予展期並同意分期
    ，受刑人迄今仍未依該刑事簡易判決，支付被害人等任何財
    產上損害賠償，亦無從再預期受刑人將會恪遵相關法令規定
    ，本院認為原宣告之緩刑難收其預期效果，而有執行刑罰之
    必要，爰裁定撤銷受刑人緩刑之宣告云云。
三、抗告意旨略以：抗告人即受刑人（下稱受刑人）廖家賢因經
    濟收入不穩定，希望再給予一些時間，分期慢慢償還，讓其
    分2個月償還被害人云云。
四、按緩刑宣告，得斟酌情形，命犯罪行為人向被害人支付相當
    數額之財產或非財產上之損害賠償，刑法第74條第2項第3款
    定有明文。又受緩刑之宣告而有違反前開規定所定負擔情節
    重大，足認原宣告之緩刑難收其預期效果，而有執行刑罰之
    必要者，得撤銷其宣告，同法第75條之1第1項第4款亦有明
    文。查受刑人因詐欺案件，前經臺灣臺中地方法院於99年7
    月30日，以99年度中簡字第1678號刑事簡易判決，判處拘役
    30日，如易科罰金，以1000元折算1日，緩刑2年，並應履行
    於99年7月2日與被害人陳靜怡、簡千惠達成民事調解調解筆
    錄之內容，即受刑人應於99年8月2日前，向被害人陳靜怡支
    付1萬2983元之財產上損害賠償，於同日前，向被害人簡千
    惠支付9123元之財產上損害賠償，上該判決於99年8月30日
    確定。惟受刑人並未遵期給付款項，嗣後經臺灣臺中地方法
    院檢察署檢察官傳喚受刑人到庭說明，並當庭以公務電話聯
    絡被害人陳靜怡、簡千惠，被害人陳靜怡、簡千惠分別同意
    受刑人於99年12月底前、99年11月底前支付完畢。詎受刑人
    仍未依期支付，且迄至原審於100年7月19日聯絡被害人陳靜
    怡、簡千惠時，受刑人仍未向被害人陳靜怡、簡千惠支付任
    何財產上之損害賠償，有臺灣高等法院被告前案紀錄表、臺
    灣臺中地方法院99年度中簡字第1678號刑事簡易判決、臺灣
    臺中地方法院檢察署報到筆錄、辦案公務電話紀錄表、臺灣
    臺中地方法院電話記錄表附卷可稽，並經原審調取原審99年
    度司中調字第1492、1493號民事聲請事件卷宗核閱屬實。足
    見受刑人於上開緩刑期間，並未確實依上開確定判決所定之
    負擔履行甚明，顯見其無遵守上開緩刑所定負擔之誠意，且
    違反所定負擔之情節重大，無從再預期其將會遵守相關法令
    規定，難收緩刑為勵自新之效果，當有執行原刑罰之必要。
    是原裁定依刑法第75條之1第1項第4款之規定予以撤銷受刑
    人之緩刑宣告云云，於法並無違誤。至受刑人抗告意旨雖指
    稱其因經濟收入不穩，請求再展期分期償還云云，惟其既已
    一再失信於先，自難期其嗣會遵守相關法令規定，是其抗告
    並無理由，應予駁回。
五、據上論結，應依刑事訴訟法第412條，裁定如主文。
中    華    民    國   100    年    8     月    30    日
            刑事第八庭  審判長法  官  羅  得  村
                              法  官  簡  源  希
                              法  官  劉  榮  服
以上正本證明與原本無異。
不得再抗告。
                              書記官  江  玉  萍
中    華    民    國   100    年    8     月    30    日